臺灣雲林地方法院交通事件裁定　　　　 100年度交聲字第97號
原處分機關　雲林縣警察局北港分局
異　議　人
即受處分人　黃王玉瑕
上列異議人即受處分人因違反道路交通管理處罰條例事件，對於
雲林縣警察局北港分局民國100 年5 月5 日所為之雲警港交裁字
第1000221027號裁決書（舉發違反道路交通管理事件通知單案號
：雲林縣警察局雲警交字第KAK046784 號），聲明異議，本院裁
定如下：
    主  文
異議駁回。
    理  由
一、原處分意旨略以：異議人即受處分人（下稱異議人）黃王玉
    瑕於民國100 年2 月21日15時36分，在雲林縣北港鎮○○路
    與東引道口之交通頻繁處所，違規攬客停車妨害交通，經原
    處分機關所屬北港派出所員警當場予以舉發，嗣原處分機關
    以其違規事實明確，依道路交通管理處罰條例第81條之1 及
    違反道路交通管理事件統一裁罰基準表規定，裁處異議人罰
    鍰新臺幣（下同）1,800 元。
二、聲明異議意旨略以：異議人於上開時、地，係因香客問其是
    否有車位可停，其才告知香客自家庭院可停車，並未如員警
    所述在道路中攬客妨害交通，爰狀請撤銷原處分機關之處分
    云云。
三、按於鐵路公路車站或其他交通頻繁處所，違規攬客，妨害交
    通秩序者，處1,500 元以上3,000 元以下罰鍰，道路交通管
    理處罰條例第81條之1 定有明文。又第1 次違反該規定而逾
    期到案或逕行裁決者，應處罰鍰1,800 元，違反道路交通管
    理事件統一裁罰基準表亦規定甚明。
四、經查，異議人有於100 年2 月21日15時36分，在交通頻繁之
    雲林縣北港鎮○○路與東引道口，違規攬客停車，妨害交通
    秩序之情事，而遭原處分機關所屬北港派出所員警當場製單
    舉發，嗣原處分機關並依道路交通管理處罰條例第81條之1
    及違反道路交通管理事件統一裁罰基準表規定，裁處異議人
    罰鍰1,800 元等情，業據證人即本件開單舉發之員警吳鴻熙
    於本院調查時到庭具結證稱：異議人當時是站在中山路與中
    山南路的路口，且係站在車道靠近道路邊線之處，他看到路
    上車子過來就一直招手，然後往道路中間走去，當時異議人
    是在車頭攔住車牌號碼N6-7030 號自小客車，而我是看到異
    議人正要走到該自小客車駕駛座旁時才走過去舉發，事發當
    時是朝天宮的香客期，事發之地則是往朝天宮的主要道路，
    若是攔車的話就會造成往朝天宮的道路阻塞，舉發當時車輛
    蠻多的，且路面邊線外有人在該處擺攤販賣東西，故異議人
    絕對是站在路中間，且依我的執法經驗，若是攔客到私宅停
    車的話，一般情形會收停車費100 元，有時候是200 元，這
    要看大月、小月，若是大月、香客期收停車費200 元的話，
    就會附帶金紙給香客，不可能讓香客白白停車等語（詳本院
    卷第28頁反面至第31頁、第35頁）；證人即當日異議人所招
    攬車輛之駕駛顏重義於本院調查時到庭具結證稱：我有於10
    0 年2 月21日駕駛車牌號碼N6-7030 號自小客車前往北港，
    在事發地點異議人向我招手，我把車窗搖下來，異議人問我
    是否在找車位，我說對，異議人說跟她買香的話，她家有空
    地可以讓我停車，當時我所駕駛車輛的位置應該是在車道白
    線附近，但因路旁邊有東西，所以車子當時無法靠邊，而異
    議人當時是站在我所駕駛車輛之副駕駛座旁，即車道上靠近
    路旁邊線處，我是看到異議人到我的車輛窗戶旁邊招手，我
    才跟他對話，並非我主動搖下車窗與異議人對話，因為我與
    異議人又不認識，不可能主動問異議人有無車位可停車，而
    那時候好像是講完之後，警察就過來，說異議人攔車違規之
    類的，當天因為我有跟異議人買200 元的香，所以停在異議
    人私宅空地不用繳停車費等語（詳本院卷第31頁至第33頁、
    第36頁），並有雲林縣警察局100 年2 月21日雲警交字第KA
    K046784 號舉發違反道路交通管理事件通知單、雲林縣警察
    局北港分局100 年5 月5 日雲警港交裁字第1000221027號裁
    決書、員警職務報告、車牌號碼N6-7030 號自小客車車籍資
    料、證人顏重義全戶戶籍查詢資料、證人吳鴻熙當庭繪製之
    事發現場情形圖各1 份在卷可稽（詳本院卷第4 、6 、8 、
    12、16、37頁）。上開證人對於事發當時之情形，均為翔實
    明確之證述，且證人均與異議人並不相識，亦無證據顯示證
    人與異議人有所怨隙，故證人應無設詞攀誣或虛構違規事實
    以陷害異議人之可能，況證人上開證述內容，又均經具結擔
    保其真實性，是證人前揭證述內容應可採信。綜上證人之證
    詞及書面證據內容，堪認異議人確有於上開時間，在上開交
    通頻繁處所，為違規招攬車牌號碼N6-7030 號自小客車而妨
    害交通秩序之行為。異議人雖以前詞對於原處分機關之處分
    聲明異議，惟證人顏重義業已明確結證當日係異議人主動招
    攬其所駕駛之車輛，告知其可至異議人之私宅停車，非如異
    議人所述係證人顏重義主動詢問異議人是否有車位可停，故
    異議人上開聲明異議之詞，應認與實情不符，而無可採。
五、綜上所述，異議人有於100 年2 月21日15時36分，在交通頻
    繁之雲林縣北港鎮○○路與東引道口，違規攬客停車，妨害
    交通秩序之行為應堪認定，而異議人之行為業已該當道路交
    通管理處罰條例第81條之1 所規定之處罰要件，是原處分機
    關據以對異議人為裁罰，並無違法不當之情事。從而，原處
    分機關依道路交通管理處罰條例第81條之1 及違反道路交通
    管理事件統一裁罰基準表之規定，裁處異議人罰鍰1,800 元
    ，核無違誤，本件異議人之異議，為無理由，應予駁回。
六、據上論斷，應依道路交通管理處罰條例第87條第2 項，道路
    交通事件處理辦法第18條，裁定如主文。
中    華    民    國    100    年    7    月    29    日
                     交通法庭  法  官  楊 皓 潔

以上正本證明與原本無異。
如不服本裁定，應於裁定送達後5 日內向本院提出抗告狀（須附
繕本）。
                               書記官  吳 伊 婷
中    華    民    國   100    年    7     月    29    日